【裁判字號】    88,易,3251
【裁判日期】    890118
【裁判案由】    竊盜
【裁判全文】
臺灣臺南地方法院刑事判決                        八十八年度易字第三二五一號
    公  訴  人  臺灣台南地方法院檢察署檢察官
    被      告  甲○○
右列被告因竊盜案件，經檢察官提起公訴（八十八年度偵字第一三二九０號），本院
判決如左：
    主  文
甲○○攜帶兇器竊盜未遂，處有期徒刑壹年。應於刑之執行前，令入勞動場所強制工
作參年。扣案之螺絲起子壹支沒收。
    事  實
一、甲○○曾有多次竊盜犯行，最後一次於民國八十八年二月及四月間，因竊盜案件
    ，經本院判處有期徒刑十月、緩刑五年，猶不知悔改，於八十八年十月九日下午
    四時許，攜帶其所有之螺絲起子乙支，在台南市○區○○路五０八巷四六號空地
    前，見乙○○所有之車牌號碼ＴＥ—００４６號自小貨車車門未鎖，竟意圖為自
    己不法之所有，將該車車門打開侵入車內欲竊取零錢及皮包一只，於搜尋財物尚
    未得手之際，即為乙○○發現報警當場查獲，並當場從其身上扣得其所有之螺絲
    起子一把。
二、案經台南市警察局第一分局報請台灣台南地方法院檢察署檢察官偵查起訴。
    理  由
一、右揭事實，業據被告於警訊中供認不諱，核與被害人乙○○於警訊時指訴其於右
    揭時地發現被告進入其車內翻動其皮夾等財物之情節相符，並有扣案之螺絲起子
    一支可資佐證，雖被告於偵查及審理中翻異前詞辯稱：伊並未拿錢，只是要在該
    車內拿煙抽云云，惟被告既確有意圖為自己不法之所有，則不論其所竊取之物為
    香煙或皮包，均係竊取他人之動產，無足卸免其罪責。是本件事證明確，被告犯
    行洵堪認定。
二、按螺絲起子客觀上具有危險性，足以傷害人之身體，為兇器之一種，被告意圖為
    自己不法之所有，持上揭兇器竊取被害人之財物未果，核其所為，係犯刑法第三
    百二十一條第二項、第一項第三款之竊盜罪未遂。被告著手為上開犯行未得財物
    為未遂犯，依既遂犯之刑減輕之。爰審酌被告有多次前科品行不佳、犯罪之動機
    、目的、手段、尚未得手未得有利益致被害人尚無損失、其品行智識程度、犯罪
    後態度等一切情狀，量處如主文所示之刑，以資懲儆。被告有多次竊盜前科，其
    甫於八十八間因竊盜罪經本院於八十八年六月十七日判處有期徒刑十月、緩刑五
    年，有臺灣高等法院被告全國前案紀錄表在卷可稽，其仍在緩刑期間，猶不知悔
    改而無固定工作懶惰成習，且有犯罪習慣，併宣告於刑之執行前，令入勞動場所
    強制工作三年。扣案之螺絲起子一支，為供犯罪預備之物，且屬被告所有，已據
    其供明在卷，依法宣告沒收。
據上論斷，應依刑事訴訟法第二百九十九條第一項前段，竊盜犯贓物犯保安處分條例
第三條第一項第一款、第五條第一項前段，刑法第三百二十一條第二項、第一項第三
款、第二十六條前段、第三十八條第一項第二款，判決如主文。
本案經檢察官陳建弘到庭執行職務。
中    華    民    國      八十九    年      一        月      十八      日
                              臺灣臺南地方法院刑事第二庭
                                      法  官
右正本證明與原本無異
如不服本判決應於送達後十日內向本院提出上訴狀
                                      書記官
中    華    民    國      八十      年                月                日
附錄本案論罪科刑法條全文：
刑法第三百二十一條第一項第三款
      犯竊盜罪而有左列情形之一者，處六月以上、五年以下有期徒刑：
      三、攜帶兇器而犯之者。


司法院資訊處製作；財團法人民間司法改革基金會備份。
